# 少数股东增资入股产生资本溢价合并报表怎么处理？

提问人：liuyizhong 时间：2019-08-09 13:44:42
少数股东增资入股产生资本溢价合并报表处理
单位 股权比例 股权金额
P 70.75% 200,000,000.00
A 29.25% 82,685,500.00
合计 100.00% 282,685,500.00
子公司 S注册资本总计 282,685,500元
P 公司出资 2 亿元
A 公司实际增资 11.7 亿元，其中股本金额为 82,685,500 元，差额1,087,314,500 元作为资本公积。
单位 股权比例 资本公积金额
P 70.75% 769,275,042.41
A 29.25% 318,039,457.59
合计 100.00% 1,087,314,500.00
母公司P在合并报表时，所享有子公司资本公积份额769,275,042.41 元，作为 “资本公积” 还是 “营业外收入” 处理？

回答人：chenyiwei
这是股东对子公司增资的权益性交易，由于少数股东增资额不等于由此增加的少数股东权益份额，其差额归属母公司，应调整合并报表层面的 “资本公积——资本溢价”。